最　高　行　政　法　院　裁　定　　　　　　　　　　九十三年度裁字第三八二號
　　抗　告　人　甲○○
右抗告人因與相對人考選部間考試事件，對於中華民國九十一年九月三十日臺北高等
行政法院九十一年度訴字第七八九號裁定提起抗告，本院裁定如左︰
　　主  文
抗告駁回。
抗告訴訟費用由抗告人負擔。
　　理  由
一、本件原裁定以：抗告人前參加民國八十六年特種考試退除役軍人轉任公務人員考
    試經筆試錄取，經相對人考選部以其違反現職公務人員不得參加該項考試之應考
    資格規定，以八十六年十月四日選特字第一三○三六號函知不予分發訓練。抗
    告人不服，提起訴願、再訴願及行政訴訟，均經駁回在案。嗣抗告人於九十年八
    月間，援引考選周刊第八二○期「談退除役轉任特考之改進」一文，認前開應考
    資格規定違法無效，經由林前立法委員宗男向考試院院長申請依行政程序法第一
    百十七條規定，撤銷相對人上開選特字第一三○三六號函不予分發訓練之處分
    ，案經考試院移請相對人處理，相對人於九十年九月二十四日以選特字第○九○
    ○○○五四七九號書函答復抗告人，略以：「．．．二本部辦理各項公務人員考
    試，係依據考試法規規定並配合用人機關需要辦理。按特種考試退除役軍人轉任
    公務人員考試，係為配合國軍退除役官兵就業輔導政策與年度輔導安置計畫，使
    現未取得公務人員任用資格之退除役官兵，獲得轉任公務人員任用資格及適當工
    作，以安定其生活之就業考試。本項考試為落實前開輔導退除役官兵就業旨意，
    爰於該項考試規則附表之應考資格表明定取得公務人員任用資格之現職公務人員
    （不含約聘僱及派用人員），不得參加本考試。三前揭規定並經司法院大法官會
    議釋字第二○五號解釋指出：特種考試退除役軍人轉任公務人員考試，原係因應
    事實上之特殊需要，有其依序安置退除役官兵就業之特定目的，其應考須知內所
    載．．．前經安置就業之現職人員不予重新分發之規定，係主管機關依有關輔導
    退除役官兵就業法令而為，旨在使考試及格者依原定任用計畫分別得以就業或取
    得任用資格，與憲法保障人民平等權及應考試服公職權之規定尚無牴觸。又所稱
    考選周刊第八二○期『談退除役轉任特考之改進』一文，係提及該項相關限制規
    定，建議宜於考試規則中明確規範，並未質疑國軍退除役官兵已取得公務人員任
    用資格之現職公務人員，不得參加該項考試之規定為違法無效。台端要求本部撤
    銷民國八十六年十月四日（八六）選特字第一三○三六號函不予分發訓練之行政
    處分一節，於法無據，歉難辦理。」經核該書函內容僅係重申相對人八十六年十
    月四日選特字第三○三六號函處分之意旨，尚不對外直接發生准駁之法律效果
    ，即難謂其屬行政處分性質。訴願決定以上開書函非屬行政處分，不予受理，即
    無不合。抗告人提起行政訴訟，顯非合法，因將抗告人在原審之訴駁回。
二、抗告意旨略謂：抗告人於九十年八月七日申請書指明八十六年特種考試退除役軍
    人轉任公務人員考試考試規則之附表應考資格第四項：「國軍退除役官兵已取得
    公務人員任用資格之現職公務人員，不得參加本考試，否則縱考試錄取，仍不予
    分發訓練，亦不發給及格證書。其於考試及格後，始發現違反上項規定者，由考
    試院撤銷其考試及格資格，並吊銷其及格證書。」之規定違法無效，並主張考選
    部八十六年十月四日選特字第一三○三六號之行政處分，為違法無效。爰依行政
    程序法第一百二十八條規定，請求依同法第一百一十七條規定撤銷上開行政處分
    ，但未獲同意，乃依據行政訴訟法第六條規定提起行政訴訟。抗告人在原審起訴
    狀所陳考選部九十年七月十九日所發行考選周刊第八二○期第三頁「談退除役轉
    任特考之改進」之文章及修正公布之公務人員考試法第二十四條，司法院釋字第
    二六八號解釋之解釋理由書，並未於前訴願、再訴願或行政訴訟程序中主張其事
    由，故應有行政程序法第一百二十八條規定之適用云云。
三、卷查抗告人不服相對人八十六年十月四日選特字第一三○三六號函不予分發訓
    練之處分，曾提起訴願、再訴願、行政訴訟及申請訴願再審程序，均經駁回在案
    。抗告人再申請依行政程序法第一百十七條規定，撤銷相對人上開選特字第一
    三○三六號函之處分，經相對人以九十年九月二十四日選特字第○九○○○○五
    四七九號書函答復抗告人，惟上開書函僅係重申相對人八十六年十月四日選特
    字第三○三六號函處分之意旨，並未對外直接發生新的法律效果，自非行政處分
    。抗告人訴請撤銷訴願決定及上開書函，即屬不合法。原裁定駁回抗告人在原審
    之訴，於法並無違背。抗告論旨，執前述理由，指摘原裁定違誤，求予廢棄，難
    認有理由，應予駁回。至抗告人在原審主張確認相對人八十六年十月四日選特
    字第三○三六號函之行政處分為違法無效部分，未據原審裁判，自不得對此提起
    抗告，應由原審另為補充裁判，附此指明。
四、依行政訴訟法第一百零四條、民事訴訟法第九十五條、第七十八條，裁定如主文
    。
中　　華　　民　　國　　九十三　　　年　　　四　　　　月　　　八　　　　日
                    最 高 行 政 法 院  第 三 庭
                                審 判 長 法  官　　　廖　政　雄
                                         法  官      林  茂  權
                                         法  官　　　林　清　祥
                                         法  官　　　鍾　耀　光
                                         法  官　　　姜　仁　脩
右  正  本  證  明  與  原  本  無  異
　　　　　　　　　　　　　　　　　　　　 法院書記官　伍  榮  陞
中　　華　　民　　國　　九十三　　　年　　　四　　　　月　　　八　　　　日
